【裁判字號】    92,上易,766
【裁判日期】    921002
【裁判案由】    傷害
【裁判全文】
臺灣高等法院臺南分院刑事判決            九十二年度上易字第七六六號    Ｇ
      上  訴  人  臺灣臺南地方法院檢察署檢察官
      被      告  甲  ○  ○
右上訴人因被告傷害案件，不服臺灣臺南地方法院九十二年度易字第八二四號中華民
國九十二年七月十六日第一審判決（起訴案號：臺灣臺南地方法院檢察署九十二年度
偵字第四八二二號），提起上訴，本院判決如左：
      主      文
上訴駁回。
      事      實
一、甲○○於民國九十二年二月二十三日十五時五十分許，在台南市○○區○○路三
    一二號一樓乙○○所經營之「伯爵商店」內，因該大樓基地台權利金分配之事與
    乙○○發生爭執後，竟與一名年籍不詳之成年女子基於傷害之犯意聯絡，共同出
    手毆打乙○○，致乙○○受有頭部外傷及左手挫傷之腫痛傷害，經該商店之店員
    楊輝崑制止後，甲○○等二人始行離去。
二、案經乙○○訴由台南市警察局第四分局報請臺灣臺南地方法院檢察署檢察官偵查
    起訴。
      理      由
一、訊之被告甲○○坦承於前開時、地與告訴人乙○○發生爭吵等情，然矢口否認有
    何傷害之犯行，辯稱：並未與另一名女子毆打告訴人云云。然查上開事實，已據
    告訴人指訴甚詳，核與目擊證人楊輝崑具結證稱：「（問：九十二年二月二十三
    日是否見到被告打告訴人？）有看到。我當天在整理東西。下午三點半左右，我
    看到被告帶一個女子來店裡。我看到被告與告訴人談話沒多久，我看到另一個女
    子拍桌子，另一個女子拉告訴人頭髮，被告順手打告訴人，至少一次。我看到後
    ，我衝出來將他們拉開。拉開後他們就走了。我們有去報警。」等語相符。次查
    ，被告於警訊時供稱於前揭時地問告訴人為何向他人說伊電器、裝潢等沒有給錢
    ，伊質問其為何亂說話等情；於偵查中亦為相同供述；惟於原審審理時則供稱：
    「：：告訴人在那裡開超商，告訴人沒有經過住戶同意去裝設基地台。她所得的
    租金都存入他的帳戶內。我有告她偽造文書。我是去質問為何沒有經過我們住戶
    同意任意行動電話的發射基地台設在樓頂。我不是主任委員。我會去質問她是因
    為她冒用我先生的名字去與人簽約。」等語，核其前後指訴爭執之原因不相同，
    顯見被告因傷害告訴人情虛，始於警訊、偵查時隱暪其與告訴人間爭執之原因至
    明。此外，復有郭綜合醫院診斷證明書一紙附卷可稽，被告所辯顯係卸責之詞，
    不足採信，事證明確，其犯行應可認定。
二、核被告甲○○所為，係犯刑法第二百七十七條第一項之傷害罪。被告與前揭不詳
    姓名成年女子間，就前揭犯行有犯意聯絡，行為分擔，均為共同正犯。原審依刑
    法第二十八條、第二百七十七條第一項、第四十一條第一項前段，罰金罰鍰提高
    標準條例第一條前段、第二條，並審酌被告犯罪之動機、目的、手段、品行、告
    訴人受傷尚屬輕微、尚未賠償告訴人之損害及犯罪後態度等一切情狀，量處被告
    拘役二十日，並諭知如易科罰金以三百元折算一日。本院經核原判決認事用法及
    量刑均無不當。檢察官上訴意旨係依據告訴人聲請，以告訴人受傷害後，被告不
    曾聞問，且拒與告訴人和解，毫無悔意，認原審量刑過輕等由，指摘原判決不當
    。惟上訴意旨所列事項，原判決量刑時已審酌在內，是本件上訴為無理由，應予
    駁回。
據上論斷，應依刑事訴訟法第三百六十八條，判決如主文。
本案經檢察官許仲瑩到庭執行職務。
中    華    民    國      九十二      年      十      月      二        日
                                  臺灣高等法院臺南分院刑事第四庭
                                      審判長法官  鄭    文    肅
                                            法官  陳    珍    如
                                            法官  黃    三    哲
右正本證明與原本無異。
不得上訴。
                                      法院書記官  陳    淑    貞
中    華    民    國      九十二      年      十      月      三       日
附錄法條：
刑法第二百七十七條第一項：
傷害人之身體或健康者，處三年以下有期徒刑、拘役或一千元以下罰金。


司法院資訊處製作；財團法人民間司法改革基金會備份。
